臺灣雲林地方法院行政訴訟判決　
110年度交字第102號
原      告  陳思佳  
被      告  交通部公路總局嘉義區監理所

法定代理人  黃萬益  
訴訟代理人  陳榮彬  
            吳冠頡  
上列當事人間交通裁決事件，原告不服民國110年11月3日雲監
裁字第72-KK0000000號裁決，提起行政訴訟，本院判決如下：
    主  文
原告之訴駁回。
訴訟費用新臺幣參佰元由原告負擔。
    事實及理由
壹、程序事項
    查本件係因原告不服被告所為道路交通管理處罰條例（下稱
    道交條例）第8 條之裁決而提起撤銷訴訟，依行政訴訟法第
    237 條之1 規定，應適用交通裁決事件訴訟程序，本院並依
    同法第237 條之7 規定，爰不經言詞辯論，逕為裁判。　
貳、實體事項　　　　　　　
一、事實概要：緣原告所有AWV-9096號自用小客車（下稱系爭汽
    車）於民國110年8年15月8時44分許，在雲林縣○○市○○街000
    號前經雲林縣警察斗六分局（下稱舉發機關）以第KK000000
    0號違規通知單舉發道交條例第56條第1 項第5 款「在顯有
    妨礙其他車通行處所停車」之違規。原告不服舉發機關上開
    舉發，於110 年9 月3 日向被告所屬雲林監理站提出陳述，
    雲林監理站於同年月6日以嘉監雲站字第1100217775函請舉
    發機關查證，舉發機關復於同年月16日以雲警六交字第1100
    019045號函復「…違規屬實…」，雲林監理站嗣於同年月26日
    以嘉監雲站字第1100210171號函復原告。原告表示不服申請
    開立裁決書，雲林監理站業於110年11月3日開立雲監裁字第
    72-KK0000000號裁決書（下合稱原處分），原處分裁處原告
    罰鍰900元，原告不服，遂提起本件行政訴訟。
三、原告主張：
    自家門口原有劃製道路邊線15公分的粗白線，前陣子因埋設
    管線後，未再繪上粗白線，因而被民眾檢舉，停車於家門前
    多年，僅有今年收到檢舉；住家這一帶均係自用住宅區，且
    道路也沒有連通至主要道路民生南路，住宅區本身通行車輛
    ，皆是附近住家民眾，車輛並不多，因此認違規事實與事實
    不符等語，並聲明：1、原處分撤銷。2、訴訟費用由被告負
    擔。
四、被告則以：
㈠、按道交通條例第56條第1項第5款之立法意旨，係為消除道路
    任意停放車輛，以維護交通秩序，避免交通秩序紊亂。依上
    揭法條文義及規範目的，倘駕駛人之停車，依客觀情況，已
    明顯導致妨礙其他人、車通行或阻礙交通順暢，即可認已構
    成違規，自非以受處分人生觀感受為判斷基準。
㈡、車道屬於汽車通行處所，為汽車(含機車)行駛之路權範圍，
    用路人於車道內通行時，對於違規占用車道停車者並不負閃
    避或忍讓之義務，如擅自停車於車道範圍，顯有侵害法律保
    障正當通行之公共利益，妨礙用路人優先通行權，使他人必
    須閃避或提高注意程度以防免危險發生，即應認合於處罰條
    例第56條第1項第5款規定之情形。
㈢、是本案經原舉發機關具體判斷該車輛之停靠位置、該路段、
    之道路寬度、人車通行時是否顯受到妨礙等因素為綜合判斷
    依據，認有違規事實而予以舉發，應可採認。
㈣、綜上所述，本案既經原舉發機關查證違規事實明確，被告依
    道交罰條例第56條第l項第5款「罰鍰新臺幣900元整」，洵
    屬於法有據。本件原告之訴應為無理由，並聲明：1、駁回
    原告之訴。2、訴訟費用由原告負擔。
五、本院之判斷：
㈠、按「汽車駕駛人停車時，有下列情形之一者：....五、在顯
    有妨礙其他人、車通行處所停車者，處汽車駕駛人新臺幣60
    0元以上1200元以下罰鍰。」道交條例第56條第1項第5款定
    有明文。又按「對於違反本條例之行為者，民眾得敘明違規
    事實或檢具違規證據資料，向公路主管或警察機關檢舉，經
    查證屬實者，應即舉發。但行為終了日起逾7日之檢舉，不
    予舉發。」道交條例第7條之1亦有明文。
㈡、經查，本件原告於上開時間，確將系爭汽車停放在檢舉地點
    之道路上，並有違規通知單、陳述書、雲林縣警察局斗六分
    局110年9月16日雲警六交字第1100019045號函暨照片、監理
    站110 年9 月29日嘉監雲站字第1100210171號函、原處分之
    裁決書暨其送達證書等件為證（見本院卷第11頁至第26頁反
    面），自堪認為真實。而原告雖主張自家門口原有劃製道路
    邊線15公分的粗白線，前因埋設管線後，未再繪上粗白線，
    且道路亦無連通至主要道路民生南路，住宅區本身通行車輛
    ，皆是附近住家民眾，車輛並不多等語，然道交條例第56條
    第1項第5款之規定，係以在顯然妨礙他車通行之處所停車為
    處罰之構成要件，其立法意旨，係為消除道路任意停放車輛
    ，以維護交通秩序。依上開法條文義及規範目的觀之，倘駕
    駛人之停車，依客觀情形，已明顯導致妨礙他人、車通行或
    阻礙交通順暢，即可認定違規。本件情形，原告將車輛停放
    於系爭道路上，觀之採證照片所示，原告所有系爭汽車之車
    身已佔據之道路面積，導致同向車輛行經該處時，無法順利
    行駛該車道，而必須跨越雙黃線駛入來車道方得通行，故原
    告停車之位置，確實顯有妨礙他車通行之情形無誤，是原告
    所有之系爭汽車於前揭時、地，確有「在顯有妨礙他車通行
    處所停車」之違規行為無誤，原告前開主張，自無所據。
六、綜上所述，被告以原告於前揭時、地有「在顯有妨礙他車通
    行處所停車」之違規，依道交條例第56條第1項第5款及違反
    道路交通管理事件統一裁罰基準及處理細則等規定，以原處
    分裁處原告罰鍰900元，於法並無違誤，原告訴請撤銷，為
    無理由，應予駁回。
七、本件判決基礎已臻明確，兩造其餘攻防方法及訴訟資料經本
    院斟酌後，核與判決結果不生影響，爰不一一詳予論述，併
    此敘明。
八、本件訴訟費用為原告所預納第一審裁判費300 元，應由原告
    負擔，爰確定第一審訴訟費用額如主文第2 項所示。
九、據上論結，本件原告之訴為無理由，依行政訴訟法第98條第
    1 項前段、第237 條之7 、第237 條之8 第1 項，判決如主
    文。
中    華    民    國   111    年   1     月     28 日
                  行政訴訟庭  法  官  温文昌
上列為正本係照原本作成。
如不服本判決，應於送達後20日內，以判決違背法令為理由，向
本院行政訴訟庭提出上訴狀並表明上訴理由（上訴理由應記載原
判決所違背之法令及其具體內容、依訴訟資料可認為原判決有違
背法令之具體事實）。如於本判決宣示或公告後送達前提起上訴
者，應於判決送達後20日內補提上訴理由書（須按他造人數附繕
本）。
中　　華　　民　　國　　111 　年　　1 　　月　　28　　日
                              書記官  張宏清